pl: Typ pomieszczenia w domku dla lalek: Poddasze / strych; Piwnica; Łazienka; Sypialnia; Jadalnia; Przedpokój / Korytarz; Garaż / Warsztat; Ogród / Podwórko; Szpital / Przychodnia; Kuchnia; Pralnia; Salon; Pokój dziecięcy; Biuro/gabinet; Patio/ganek; Szkoła/klasa; Sklep; Inne
hu: Babaház szobatípus: Padlás/Galéria; Alagsor; Fürdőszoba; Hálószoba; Étkező; Előszoba/Folyosó; Garázs/Műhely; Kert/Udvar; Kórház/Rendelő; Konyha; Mosókonyha; Nappali; Gyerekszoba; Iroda/Dolgozószoba; Terasz/Veranda; Iskola/Osztályterem; Üzlet/Bolt; Egyéb
nl: Poppenhuis kamer type: Zolder/loft; Kelder; Badkamer; Slaapkamer; Eetkamer; Entree/gang; Garage/werkplaats; Tuin/binnenplaats; Ziekenhuis/kliniek; Keuken; Wasruimte; Woonkamer; Babykamer; Kantoor/studeerkamer; Patio/veranda; School/klaslokaal; Winkel; Overig
lt-LT: Lėlių namelio kambario tipas: Palėpė; Rūsys; Vonia; Miegamasis; Valgomasis; Prieškambaris / koridorius; Garažas / dirbtuvės; Sodas / kiemas; Ligoninė / klinika; Virtuvė; Skalbykla; Svetainė; Vaikų kambarys; Kabinetas / darbo kambarys; Kiemelis / veranda; Mokykla / klasė; Parduotuvė; Kita
hr-HR: Vrsta sobe u kućici za lutke: Tavan/potkrovlje; Podrum; Kupaonica; Spavaća soba; Blagovaonica; Predsoblje/hodnik; Garaža/radionica; Vrt/dvorište; Bolnica/klinika; Kuhinja; Praonica rublja; Dnevni boravak; Dječja soba; Ured/radna soba; Terasa/trijem; Škola/učionica; Trgovina; Ostalo
pt-BR: Tipo de quarto da casa de bonecas: Sótão/Loft; Porão; Banheiro; Quarto; Sala de jantar; Hall de entrada/Corredor; Garagem/Oficina; Jardim/Quintal; Hospital/Clínica; Cozinha; Lavanderia; Sala de estar; Berçário; Escritório/Gabinete; Pátio/Varanda; Escola/Sala de aula; Loja; Outro
fr: Type de pièce dans la maison de poupée: Grenier/Loft; Sous-sol; Salle de bain; Chambre; Salle à manger; Entrée/Couloir; Garage/Atelier; Jardin/Cour; Hôpital/Clinique; Cuisine; Buanderie; Salon; Chambre de bébé; Bureau/Salle d’étude; Patio/Porche; École/Salle de classe; Magasin/Boutique; Autre
ko: 인형의 집 방 유형: 다락방/로프트; 지하실; 욕실; 침실; 다이닝룸; 현관/복도; 차고/작업실; 정원/마당; 병원/클리닉; 주방; 세탁실; 거실; 아기방; 사무실/서재; 파티오/포치; 학교/교실; 상점/매장; 기타
sv: Rumstyp för dockhus: Vind/loft; Källare; Badrum; Sovrum; Matsal; Entré/hall; Garage/verkstad; Trädgård/gård; Sjukhus/klinik; Kök; Tvättstuga; Vardagsrum; Barnkammare; Kontor/arbetsrum; Uteplats/veranda; Skola/klassrum; Butik/affär; Övrigt
cs: Typ pokoje pro panenky: Podkroví/půda; Suterén; Koupelna; Ložnice; Jídelna; Vstup / chodba; Garáž/dílna; Zahrada/dvůr; Nemocnice/poliklinika; Kuchyň; Prádelna; Obývací pokoj; Dětský pokoj; Kancelář/pracovna; Terasa/veranda; Škola/třída; Obchod/prodejna; Ostatní
es: Tipo de habitación de la casa de muñecas: Ático/loft; Sótano; Baño; Habitación; Comedor; Entrada/pasillo; Garaje/taller; Jardín/patio; Hospital/clínica; Cocina; Cuarto de lavado; Sala de estar; Cuarto de bebé; Oficina/estudio; Patio/porche; Escuela/aula; Tienda/comercio; Otro
ja: ドールハウスの部屋タイプ: 屋根裏/ロフト; 地下室; バスルーム; 寝室; ダイニングルーム; 玄関/廊下; ガレージ/ワークショップ; 庭; 病院/クリニック; キッチン; ランドリールーム; リビングルーム; 子供部屋; オフィス/書斎; パティオ/ポーチ; 学校/教室; 店舗/ショップ; その他
zh-CN: 玩偶屋房间类型: 阁楼; 地下室; 浴室; 卧室; 餐厅; 玄关/走廊; 车库/工作室; 花园/庭院; 医院/诊所; 厨房; 洗衣房; 客厅; 育儿室; 办公室/书房; 露台/门廊; 学校/教室; 商店; 其他
sk-SK: Typ izby v domčeku pre bábiky: Podkrovie/loft; Pivnica; Kúpeľňa; Spálňa; Jedáleň; Predsieň/chodba; Garáž/dielňa; Záhrada/dvor; Nemocnica/klinika; Kuchyňa; Práčovňa; Obývačka; Detská izba; Kancelária/pracovňa; Terasa/veranda; Škola/trieda; Obchod/predajňa; Iná
th: ห้องแบบบ้านตุ๊กตา: ห้องใต้หลังคา/ชั้นลอย; ห้องใต้ดิน; ห้องน้ำ; ห้องนอน; ห้องรับประทานอาหาร; ทางเข้า/โถงทางเดิน; โรงรถ/พื้นที่ทำงาน; สวน/สนามหญ้า; โรงพยาบาล/คลินิก; ห้องครัว; ห้องซักรีด; ห้องนั่งเล่น; ห้องเด็ก; สำนักงาน/ห้องทำงาน; ลาน/ระเบียง; โรงเรียน/ห้องเรียน; ร้านค้า/ร้าน; อื่นๆ
fi: Nukkekodin huonetyyppi: Ullakko/Parvi; Kellari; Kylpyhuone; Makuuhuone; Ruokasali; Eteinen/Käytävä; Autotalli/Työpaja; Puutarha/Piha; Sairaala/Klinikka; Keittiö; Kodinhoitohuone; Olohuone; Lastenhuone; Toimisto/Työhuone; Terassi/Kuisti; Koulu/Luokkahuone; Kauppa/Myymälä; Muu
ru: Тип комнаты кукольного домика: Чердак/мансарда; Подвал; Ванная комната; Спальня; Столовая; Прихожая/коридор; Гараж/мастерская; Сад/двор; Больница/клиника; Кухня; Прачечная; Гостиная; Детская комната; Офис/кабинет; Патио/веранда; Школа/класс; Магазин/лавка; Другое
ro-RO: Tipul camerei din casa de păpuși: Mansardă/pod; Subsol; Baie; Dormitor; Sufragerie; Hol/intrare; Garaj/atelier; Grădină/curte; Spital/clinică; Bucătărie; Spălătorie; Living; Cameră pentru copil; Birou/studiu; Terasă/verandă; Școală/sală de clasă; Magazin/prăvălie; Altele
pt-PT: tipo de quarto de casa de bonecas: Sótão; Cave; Casa de banho; Quarto; Sala de jantar; Entrada/corredor; Garagem/oficina; Jardim/quintal; Hospital/clínica; Cozinha; Lavandaria; Sala de estar; Quarto de bebé; Escritório/estúdio; Pátio/alpendre; Escola/sala de aula; Loja; Outro
it: tipo di stanza a casa delle bambole: Soffitta/mansarda; Cantina; Bagno; Camera da letto; Sala da pranzo; Ingresso/corridoio; Garage/officina; Giardino/cortile; Ospedale/clinica; Cucina; Lavanderia; Soggiorno; Cameretta; Ufficio/studio; Patio/veranda; Scuola/aula; Negozio; Altro
bg-BG: Тип стая за куклена къща: Таванско помещение/мансарда; Мазе; Баня; Спалня; Трапезария; Антре/коридор; Гараж/работилница; Градина/двор; Болница/клиника; Кухня; Перално помещение; Всекидневна; Детска стая; Офис/кабинет; Вътрешен двор/веранда; Училище/класна стая; Магазин; Друго
nb: Dukkehusromtype: Loft/hems; Kjeller; Bad; Soverom; Spisestue; Inngangsparti/gang; Garasje/verksted; Hage/gård; Sykehus/klinikk; Kjøkken; Vaskerom; Stue; Barnerom; Kontor/studierom; Uteplass/veranda; Skole/klasserom; Butikk; Annet
da: Dukkehusets værelsestype: Loft/hems; Kælder; Badeværelse; Soveværelse; Spisestue; Entré/gang; Garage/værksted; Have/gård; Hospital/klinik; Køkken; Vaskerum; Stue; Børneværelse; Kontor/arbejdsværelse; Terasse/veranda; Skole/klasseværelse; Butik; Andet
el: Τύπος δωματίου κουκλόσπιτου: Σοφίτα/Πατάρι; Υπόγειο; Μπάνιο; Υπνοδωμάτιο; Τραπεζαρία; Είσοδος/Διάδρομος; Γκαράζ/Εργαστήριο; Κήπος/Αυλή; Νοσοκομείο/Κλινική; Κουζίνα; Πλυσταριό; Σαλόνι; Βρεφικό δωμάτιο; Γραφείο/Μελετητήριο; Αίθριο/Βεράντα; Σχολείο/Σχολική αίθουσα; Κατάστημα; Άλλο
vi: Loại phòng nhà búp bê: Gác xép/Tầng lửng; Tầng hầm; Phòng tắm; Phòng ngủ; Phòng ăn; Lối vào/Hành lang; Nhà xe/Xưởng; Vườn/Sân; Bệnh viện/Phòng khám; Nhà bếp; Phòng giặt; Phòng khách; Phòng trẻ em; Văn phòng/Phòng học; Sân hiên/Mái hiên; Trường học/Lớp học; Cửa hàng/Tiệm; Khác
zh-TW: 娃娃屋房間類型: 閣樓/挑高夾層; 地下室; 浴室; 臥室; 餐廳; 玄關/走廊; 車庫/工作室; 花園/庭院; 醫院/診所; 廚房; 洗衣房; 客廳; 育嬰室; 辦公室/書房; 露台/門廊; 學校/教室; 商店/店鋪; 其他
sl-SI: Vrsta sobe v hišici za punčke: Podstrešje/mansarda; Klet; Kopalnica; Spalnica; Jedilnica; Predsoba/hodnik; Garaža/delavnica; Vrt/dvorišče; Bolnišnica/klinika; Kuhinja; Pralnica; Dnevna soba; Otroška soba; Pisarna/kabinet; Terasa/veranda; Šola/učilnica; Trgovina; Drugo
de: Art des Puppenhauszimmers: Dachboden/Loft; Keller; Badezimmer; Schlafzimmer; Esszimmer; Eingangsbereich/Flur; Garage/Werkstatt; Garten/Hof; Krankenhaus/Klinik; Küche; Waschküche; Wohnzimmer; Kinderzimmer; Büro/Arbeitszimmer; Terrasse/Veranda; Schule/Klassenzimmer; Geschäft/Laden; Sonstige
tr: Oyuncak ev tipi: Çatı katı; Bodrum katı; Banyo; Yatak odası; Yemek odası; Giriş/Koridor; Garaj/Atölye; Bahçe/Avlu; Hastane/Klinik; Mutfak; Çamaşır odası; Oturma odası; Çocuk odası; Ofis/Çalışma odası; Veranda/Sundurma; Okul/Sınıf; Mağaza/Dükkan; Diğer
en: Dollhouse room type: Attic/Loft; Basement; Bathroom; Bedroom; Dining room; Entryway/Hallway; Garage/Workshop; Garden/Yard; Hospital/Clinic; Kitchen; Laundry room; Living room; Nursery; Office/Study; Patio/Porch; School/Classroom; Store/Shop; Other